【裁判字號】    95,易,145
【裁判日期】    950308
【裁判案由】    竊盜
【裁判全文】
臺灣桃園地方法院刑事判決               95年度易字第145號
公  訴  人  台灣桃園地方法院檢察署檢察官
被      告  丙○○
                      2之1號.
                    （現羈押在臺灣桃園看守所）
上列被告因竊盜案件，經檢察官提起公訴（94年度偵緝字第1156
號），被告於本院準備程序進行中，就被訴事實均為有罪之陳述
，經本院告知簡式審判程序意旨，並聽取公訴人及被告之意見後
，本院合議庭裁定依簡式審判程序審理，判決如下：
    主  文
丙○○連續攜帶兇器竊盜，累犯，處有期徒刑壹年陸月。扣案之
萬能鑰匙肆支、手套壹雙，均沒收。
    事  實
一、丙○○前因違反肅清煙毒條例等案件，經本院於民國82年2
    月26日以81年訴字第1404號判決判處應執行有期徒刑3 年8
    月確定，復因違反肅清煙毒條例等案件，經本院於83年8 月
    16日以83年訴字第705 號判決判處應執行有期徒刑4 年6 月
    確定，2 案接續執行，於85年4 月6 日假釋交付保護管束出
    監。於85年假釋期間復因施用毒品海洛因、安非他命，違反
    肅清煙毒條例、麻醉藥品管理處罰條例等案件，經撤銷其假
    釋，於88年3 月9 日入監執行殘刑，嗣於92年12月30日縮短
    刑期執行完畢。詎仍不知悔改，復基於意圖為自己不法所有
    之概括犯意，連續犯下列竊盜犯行：
  (一)丙○○攜帶其所有、以之揮擊足以傷害他人生命、身體、
      客觀上具有危險性之萬能鑰匙2 支（均為鐵質，長度約10
      公分至11公分，前端研磨成尖銳狀）與手套1 雙，於(1)94
      年5 月28日某時，在桃園縣桃園市○○路○ 段1124巷23弄
      5 號前，手戴手套持上開萬能鑰匙竊取胡昆飛所有車牌號
      碼RVR-918 號重型機車1 部，得手後供己代步使用，復於
      (2)同日凌晨3 時20分許持上開萬能鑰匙，在桃園縣蘆竹鄉
      ○○村○○路與興仁路5 巷口，竊取吉暉實業有限公司所
      有由甲○○使用之車號3P-624 9號自用小貨車1 部，得手
      後欲駕駛該車離開之際，為桃園縣政府警察局大園分局大
      竹派出所員警巡邏發現，並展開追捕，嗣在同鄉○○路
      334 號前，為警查獲，並扣得其所有供行竊使用之萬能鑰
      匙2支 、手套1 雙。
  (二)丙○○又於(1)94年9 月2 日中午12時許，持其所有、以之
      揮擊足以傷害他人生命、身體、客觀上具有危險性之萬能
      鑰匙2 支（均為鐵質，長度約10公分至11公分，前端研磨
      成尖銳狀），在桃園縣桃園市○○路196 號前竊取乙○○
      所有車號IBV-991 號重型機車1 部，得手後，供己代步使
      用，再於(2)同年月14日晚上10時15分許，在桃園縣八德市
      ○○路113 巷14號前，以上開萬能鑰匙破壞勤力國際股份
      有限公司所有車號9C-9421 號自用小貨車車門（毀損部分
      未據告訴），欲竊取車內財物，因未覓得財物而未得手，
      嗣因附近住戶陳安琪、陳慶松發覺報警當場查獲，並扣得
      其所有供其行竊使用之萬能鑰匙2 支。
二、案經桃園縣政府警察局大園分局、八德分局報請臺灣桃園地
    方法院檢察署檢察官偵查起訴，經合議庭裁定以簡式審判程
    序審理。
    理  由
一、按被告所犯為死刑、無期徒刑、最輕本刑為 3年以上有期徒
    刑之罪或高等法院管轄第一審案件者外，於準備程序進行中
    ，被告先就被訴事實為有罪之陳述時，審判長得告知被告簡
    式審判程序之旨，並聽取當事人、代理人、辯護人及輔佐人
    之意見後，裁定進行簡式審判程序，刑事訴訟法第273 條之
    1 第1 項定有明文。本件被告丙○○為有罪陳述，且所犯非
    死刑、無期徒刑、最輕本刑為3 年以上有期徒刑之罪或高等
    法院管轄第一審案件，經踐行上開程序後，由合議庭裁定由
    受命法官獨任改依簡式審判程序審理，合先敘明。
二、上開事實，業據被告丙○○於本院準備程序、審理時坦承不
    諱，復經被害人甲○○、乙○○、丁○○指述綦詳（見94年
    度偵字第10190 號卷第20頁、94年度偵字第16763 號卷第18
    頁、第22頁），及證人黃仲玟、厲復祥（2 人均為查獲警員
    ）、陳安琪、陳慶松證述在卷（見94年度偵字第10190 號卷
    第53頁至第54頁、94年度偵字第16763 號卷第25頁至第28頁
    ），並有車輛竊盜、車牌失竊資料個別查詢報表─查詢車輛
    認可資料、贓物認領保管單、蒐證照片在卷可按，且有萬能
    鑰匙4 支、手套1 雙扣案可佐，足見被告之自白顯與事實相
    符，堪以採信。本件事證明確，被告犯行已堪認定，應予依
    法論科。
三、核被告就事實欄 (一)(1) 、(2)、 (二)(1) 所為，係犯刑法第
    行係犯刑法第321 條第1 項第3 款之攜帶兇器竊盜既遂罪，
    就事實欄 (二)(2) 所為，係犯刑法第321 條第2 項、第1 項
    第3 款之攜帶凶器竊盜未遂罪。被告多次竊盜犯行，時間緊
    接，方法相似，復均觸犯基本構成要件相同之罪名，顯係基
    於概括犯意為之，依連續犯規定以情節較重之攜帶兇器竊盜
    既遂罪論，並依法加重其刑。再查被告前因違反肅清煙毒條
    例等案件，經本院於82年2 月26日以81年訴字第1404號判決
    判處應執行有期徒刑3 年8 月確定，復因違反肅清煙毒條例
    等案件，經本院於83年8 月16日以83年訴字第705 號判決判
    處應執行有期徒刑4 年6 月確定，2 案接續執行，於85年4
    月6 日假釋交付保護管束出監。於85年假釋期間復因施用毒
    品海洛因、安非他命，違反肅清煙毒條例、麻醉藥品管理處
    罰條例等案件，經撤銷其假釋，於88年3 月9 日入監執行殘
    刑，嗣於92年12月30日縮短刑期執行完畢，有臺灣高等法院
    被告前案紀錄表在卷可按。是被告於受有期徒刑執行完畢後
    ，5 年內再犯本件有期徒刑以上之罪，為累犯，應依刑法第
    47 條 之規定，加重其刑，並遞加重其刑。爰審酌被告多次
    攜帶兇器行竊，而該等器物極易對他人身體、生命造成危害
    ，所生危害顯較一般徒手行竊、順手牽羊之竊盜為重，兼衡
    被告前有竊盜前科，並經論罪科刑，猶不知警惕，再犯本案
    連續多次竊盜犯行，要無足取，而所竊取財物價值匪淺，所
    生損害不低，兼衡其犯罪動機、目的、情節，犯罪後坦承犯
    行，態度尚佳等一切情狀，量處如主文所示之刑，以資懲儆
    。再公訴人雖聲請諭知被告令入勞動場所強制工作。惟按竊
    盜犯贓物犯保安處分條例第1 條規定，竊盜犯及與竊盜案件
    有關之贓物犯，其保安處分之宣告及執行，依本條例之規定
    ，是有關竊盜犯之保安處分，應先適用前開條例規定，核先
    敘明。次按該條例所指之習慣犯，與累犯、連續犯之性質有
    別，必須有具體之事實，足資證明行為人有犯罪之惡習及慣
    行，始有習慣犯規定之適用，並非一有累犯或連續犯之情形
    ，即可認為有犯罪之習慣（參見最高法院54年度臺上字第
    3041號判決意旨）。查本案被告雖行竊4 次，然其前開竊盜
    犯行係集中在4 個月間，犯罪期間非長，應係為在短期內為
    代步之故而連續為之，其雖有連續竊盜犯行，但為期不長，
    尚難據此認定被告有竊盜之犯罪習慣或以之為常業，核與竊
    盜犯贓物犯保安處分條例所定要件未合。況被告於本院審理
    時坦承犯有前開竊盜犯行，態度尚佳，且本院亦已將被告前
    科素行及其連續犯行採為量刑之依據，認被告經前開主文所
    示有期徒刑之執行後，已足以袪除其犯罪之惡習，並收教化
    矯治之效，爰不另強制工作之諭知。
四、扣案之萬能鑰匙4 支、手套1 雙，均係被告所有，供其犯本
    件竊盜所用之物，業據被告供陳明確，爰依刑法第38條第1
    項第2 款之規定沒收之。
據上論斷，依刑事訴訟法第273 條之1 第1 項、第299 條第1 項
前段，刑法第56條、第321 條第1 項第3 款、第47條、第38條第
1 項第2 款，判決如主文。
本案經檢察官蔡孟利到庭執行職務。
中    華    民    國    95    年    3     月    8     日
                  刑事第一庭  法  官  朱美璘
以上正本證明與原本無異
如不服本判決書應於送達後10日內向本院提出上訴狀
                              書記官  楊鳳滿
中    華    民    國    95    年    3     月    9     日
附錄本案論罪科刑法條：
刑法第321條
犯竊盜罪而有左列情形之一者，處六月以上、五年以下有期徒刑：
一於夜間侵入住宅或有人居住之建築物、船艦或隱匿其內而犯之
  者。
二  毀越門扇、牆垣或其他安全設備而犯之者。
三  攜帶兇器而犯之者。
四  結夥三人以上而犯之者。
五  乘火災、水災或其他災害之際而犯之者。
六  在車站或埠頭而犯之者。
前項之未遂犯罰之。


司法院資訊處製作；財團法人民間司法改革基金會備份。
